# 联营企业逆流交易抵销

提问人：qqq2006 时间：2021-06-03 12:55:18
投资联营企业逆流交易例题如下：
甲企业于20×7年 1 月取得乙公司20%有表决权股份，能够对乙公司施加重大影响。假定甲企业取得该项投资时，乙公司各项可辨认资产、负债的公允价值与其账面价值相同。20×7年 8 月，乙公司将其成本为 600 万元的某商品以1 000万元的价格出售给甲企业，甲企业将取得的商品作为存货。
至20×7年资产负债表日，甲企业仍未对外出售该存货。乙公司20×7年实现净利润为3 200万元。假定不考虑所得税因素。
甲企业在按照权益法确认应享有乙公司20×7年净损益时，应进行以下账务处理：
借：长期股权投资——损益调整　　　　　　　 5 600 000
（28 000 000×20%）
贷：投资收益　　　　　　　　　　　 5 600 000
上述分录可分解为：
借：长期股权投资——损益调整　　　　　　　 6 400 000
（32 000 000×20%）
贷：投资收益　　　　　　　　　　　 6 400 000
借：投资收益　　　　800 000（4 000 000×20%）
贷：长期股权投资——损益调整　　　　 800 000
进行上述处理后，投资企业有子公司，需要编制合并财务报表的，在合并财务报表中，因该未实现内部交易损益体现在投资企业持有存货的账面价值当中，应在合并财务报表中进行以下调整：
借：长期股权投资——损益调整　　　　 800 000
[（10 000 000-6 000 000）×20%]
贷：存货 800 000 请问陈老师及各位老师：以上例题中乙公司为联营企业，为什么甲公司单户报表不
需要抵消存货？如果甲公司无子公司无需编制合并报表，这部分存货就不需要抵消是吗？单户报表既然要求抵消，为什么不要求将利润和存货都抵消？背后的道理或者原因是什么？谢谢大家

回答人：chenyiwei
这个问题涉及到对权益法的本质的理解问题，因为个别报表层面的权益法更多地是长期股权投资的会计处理方法，而合并报表层面的权益法更多地是“单行合并”的概念。两者所遵循的理念不同。
此前在本版面上对此问题已有较多讨论，可自行搜索。